【裁判字號】    89,上訴,1209
【裁判日期】    890509
【裁判案由】    懲治走私條例
【裁判全文】
臺灣高等法院刑事判決                          八十九年度上訴字第一二九號
    上  訴  人
    即  被  告    甲○○
右上訴人因懲治走私條例案件，不服臺灣基隆地方法院八十八年度訴字第五八八號，
中華民國八十八年十二月三十日第一審判決（起訴案號：臺灣基隆地方法院檢察署八
十八年度偵字第二二八四、三四○七號）提起上訴，本院判決如左：
    主      文
上訴駁回。
    事      實
一、甲○○於民國八十六年間因違反懲治走私條例案件，經原審判處有期徒刑四月，
    緩刑二年確定，經台灣基隆地方法院檢察署於八十七年三月七日緩刑報結，現仍
    於緩刑期間內；其為泰勇通運有限公司（以下簡稱泰勇公司）之實際負責人兼業
    務經理，定讞共同被告之邵明德在泰勇公司負責司機調度工作、陳建成為現現調
    度人員、李堂慶則為引車駕駛，靠行在太永公司擔任司機。甲○○明知停靠在基
    隆港西二十四號碼頭之「利春輪」上，櫃號ＷＨＬＵ0000000號貨櫃（以
    下簡稱系爭貨櫃）內裝載有他人私運管制物品進口之走私物品，竟為賺取新台幣
    （下同）十五萬元之利潤，而與真實姓名年籍均不詳、自稱「江小姐」之女子，
    基於共同犯意之聯絡，由甲○○受託負責將該系爭貨櫃自基隆港西二十四號碼頭
    拖運至西三十號碼頭；並委由邵明德至西二十四號碼頭接運該只貨櫃，邵明德明
    知系爭貨櫃內裝有走私物品，仍與甲○○基於運送走私物品之犯意聯絡，以電話
    聯絡李堂慶，再由甲○○與李堂慶洽談接運貨櫃之事宜，邵明德並透過不知情之
    王蔡欽轉告陳建成於八十八年三月二十四日至西二十四號碼頭協助調度事宜，李
    堂慶、陳建成明知系爭貨櫃內裝載有走私物品，仍基於共同運送走私物品之犯意
    聯絡，於當日下午至西二十四號碼頭，由陳建成在現場調度，指揮理貨員先讓系
    爭貨櫃所在層之貨櫃先下船，再將系爭貨櫃吊卸至李堂慶所駕駛之車號ＫＤ─７
    ８１號曳引車上，由李堂慶載往西三十號碼頭，於同日十六時十分，李堂慶駕車
    拖載系爭貨櫃，行經西二十八號碼頭時，為警攔檢查獲，當場自該只貨櫃內搜出
    未稅洋煙ＭＩＬＤＳＥＶＥＮＢＯＸ七百五十箱及ＭＩ─ＮＥ一百箱（每箱五十
    條，每條十包，每包二十支，現由臺灣省菸酒公賣局基隆分局保管中），完稅價
    格合計為六百七十五萬元，已逾行政院公告「懲治走私條例公告管制物品項目及
    其數額」所定之數額，屬管制進口物品，因而查悉上情。
二、案經臺灣省基隆港務警察所移送暨臺灣省菸酒公賣局基隆分局函送臺灣基隆地方
    法院檢察署檢察官偵查起訴。
    理      由
一、右揭事實，業據上訴人即被告甲○○於原審調查、審理時，均坦承不諱，核與共
    同被告李堂慶、邵明德、陳建成於警訊時及偵審中，供述相符，且有基隆港務警
    察所查獲走私漏稅案件私貨估值明細表、查獲違反臺灣省內菸酒專賣暫行條例案
    件扣押物品表在卷可稽；又為警查獲之未稅洋菸，其完稅價格經核計為六百七十
    五萬元，有財政部基隆關稅局八十八年六月二十一日基普緝字第八八一０五０三
    ０號函及財政部關稅總局驗估處八十八年六月二十九日總驗二（二）字第八八一
    ００六八０號函附卷足憑；按一次私運洋煙其總額由海關照緝獲時之完稅價格計
    算，超過新臺幣拾萬元者，即屬「懲治走私條例公告管制物品項目及其數額」丙
    、管制進口物品，查扣案之未稅洋煙完稅價格總計為六百七十五萬元，已逾上開
    公告之數額，自屬管制進口物品，事證明確，被告等之犯行洵堪認定，應依法論
    科。
二、核被告甲○○所為，係犯懲治走私條例第三條第一項運送走私物品罪。被告甲○
    ○與「江小姐」之間，及其與另三名共同被告間，均有犯意之聯絡與行為之分擔
    ，均為共同正犯。原審以被告犯行明確依法論以懲治走私條例第三條第一項運送
    走私物品罪，並審酌被告甲○○有如事實欄所載之前科，其於緩刑期內猶不知悔
    改，及其犯罪動機、目的、手段、因犯罪所生損害及犯罪後態度等一切情狀，判
    處被告有期徒刑陸月。至查扣之未稅洋煙ＭＩＬＤＳＥＶＥＮＢＯＸ七百五十箱
    及ＭＩ─ＮＥ一百箱，每箱五十條，每條十包，每包二十支，現由臺灣省菸酒公
    賣局基隆分局保管中，因非被告等所有，毋庸諭知沒收。原審認事用法，並無不
    當應予維持。上訴人上訴意旨，空言指摘原判決不當，自無理由，應予駁回。
三、被告甲○○經合法傳喚，無正當理由不到庭，爰不待其陳述逕行判決。
據上論斷，應依刑事訴訟法第三百六十八條、第三百七十一條，判決如主文。
本案經檢察官陳維練到庭執行職務。
中     華     民     國    八十九   年       五       月       九       日
                             臺灣高等法院刑事第一庭
    審判長法  官  李  相  助
                                       法  官  王  振  興
                                       法  官  蔡  光  治
右正本證明與原本無異。
如不服本判決應於收受送達後十日內向本院提出上訴書狀，其未敘述上訴之理由者並
得於提起上訴後十日內向本院補提理由書（均須按他造當事人之人數附繕本）。
                                       書記官  王  才  生
中     華     民     國    八十九   年       五       月      十一      日
附錄：本案論罪科刑法條全文
懲治走私條例第三條第一項：
運送、銷售或藏匿前條第一項之走私物品者，處五年以下有期徒刑、拘役或科或併科
新臺幣九萬元以下罰金。


司法院資訊處製作；財團法人民間司法改革基金會備份。
